【裁判字號】    92,訴,335
【裁判日期】    921125
【裁判案由】    毒品危害防制條例
【裁判全文】
臺灣苗栗地方法院刑事判決                          九十二年度訴字第三三五號
    公  訴  人  臺灣苗栗地方法院檢察署檢察官
    被      告  甲○○  男  二.
右列被告因毒品危害防制條例案件，經檢察官提起公訴（九十二年度毒偵字第五二四
號、第七三七號），經本院合議庭裁定改依簡式審判程序，判決如左：
    主  文
甲○○連續施用第一級毒品，處有期徒刑拾月；又連續施用第二級毒品，處有期徒刑
陸月。應執行有期徒刑壹年參月。
    事  實
一、甲○○前於民國九十年間，因施用毒品案件，經本院裁定送觀察、勒戒後，認無
    繼續施用毒品之傾向，經臺灣苗栗地方法院檢察署檢察官於九十一年二月一日，
    以九十一年毒偵字第六０號為不起訴處分確定。詎甲○○仍不知悔改，於前開不
    起訴處分確定後五年內，復另基於施用第一級毒品海洛因之概括犯意，先於九十
    一年七月中旬某日起，至同九十二年五月九日晚間某時許，連續在苗栗縣苑裡鎮
    山柑里一鄰山柑四號家中住處，以將香煙頭煙草取出，摻入海洛因並點火抽煙之
    方式，施用第一級毒品海洛因多次，平均施用頻率為二個月施用一次；又另行基
    於施用第二級毒品安非他命之概括犯意，先於九十一年七月中旬某日起，至九十
    二年二月十八日晚間某時許，連續在上址住處，以將安非他命置於玻璃球吸食器
    內，在下點火燒烤，使生煙氣以鼻吸食之方式，施用第二級毒品安非他命多次，
    平均施用頻率為二個月施用一次。嗣為警先於九十二年二月十九日十七時三十分
    許，經警以其為列管毒品人口，採集尿液送驗結果，呈嗎啡、安非他命、甲基安
    非他命陽性反應，復經臺灣苗栗地方法院檢察署檢察官向本院聲請令甲○○入觀
    察勒戒處所施以觀察、勒戒後，認有繼續施用毒品傾向，始查悉上情。又於九十
    二年五月十日，復為警採其尿液送驗，結果呈嗎啡陽性反應，而查悉上情（供施
    用第二級毒品工具玻璃球吸食器並未扣案）。
二、案經苗栗縣警察局通霄分局報請臺灣苗栗地方法院檢察署偵查起訴。
    理  由
一、右揭事實，業據被告甲○○於本院審理時坦承不諱，且其於九十二年二月十九日
    經警採集其尿液，送鑑驗之結果，呈嗎啡、安非他命、甲基安非他命陽性反應等
    情，有中山醫學大學附設醫院藥物濫用檢測中心九十二年三月二十七日尿液確認
    結果報告、苗栗縣警察局苗栗採尿室毒品人口到場採尿名冊、列管毒品人口尿液
    簡體採集送驗紀錄表影本各一紙附卷可稽。又被告於九十二年五月十日，復為警
    經採其尿液送驗，結果呈嗎啡陽性反應，亦中山醫學大學附設醫院藥物濫用檢測
    中心九十二年五月二十九日尿液確認結果報告、苗栗縣警察局苗栗採尿室毒品人
    口到場採尿名冊、列管毒品人口尿液簡體採集送驗紀錄表影本各一紙在卷可按。
    又被告甲○○於九十二年八月十九日經本院裁定送觀察、勒戒後，認有繼續施用
    毒品之傾向乙節，有臺灣苗栗看守所九十二年十月一日苗所衛字第０九二０００
    二九八一號函暨有無繼續施用毒品傾向評估標準紀錄表、有無繼續施用毒品傾向
    說明書在卷可憑。足徵被告之自白與事實相符，應堪採信。又被告甲○○前於九
    十年間，因施用毒品案件，經本院裁定送觀察、勒戒後，認無繼續施用毒品之傾
    向，經臺灣苗栗地方法院檢察署檢察官於九十一年二月一日，以九十一年毒偵字
    第六０號為不起訴處分確定等情，有臺灣高等法院被告全國前案紀錄表、臺灣苗
    栗地方法院檢察署刑案資料查註紀錄表、前開不起訴處分書在卷可按。被告復於
    不起訴處分確定後五年內二犯本件施用毒品之罪，其施用第一級、第二級毒品事
    證明確，犯行堪以認定。
二、查海洛因與安非他命分別為毒品危害防制條例第二條第二項第一款、第二款所定
    之第一級及第二級毒品。核被告甲○○所為，係犯毒品危害防制條例第十條第一
    項、第二項之施用第一級、第二級毒品罪。至被告多次施用前分別持有第一級、
    第二級毒品之行為，意在供己施用，故持有之低度行為，應為各次施用第一級、
    第二級毒品之高度行為所吸收，均不另論罪。又被告所犯前開二罪，犯意個別，
    行為互異，應予分論併罰。被告先後各二次施用第一級及第二級毒品之犯行，均
    時間緊接，手段相同，所犯構成要件復相同，顯係基於概括犯意反覆為之，均為
    連續犯，均依刑法第五十六條規定以一罪論，並依法加重其刑。爰審酌被告前因
    施用毒品犯行，經觀察、勒戒後，受有不起訴處分，仍不知戒惕，又再犯本件施
    用毒品犯行，無視於毒品對於自身健康之戕害及國家對於杜絕毒品犯罪之禁令，
    不知戒除惡習，惡性非輕，然念及被告本案係二犯施用毒品犯行，且施用毒品海
    洛因及安非他命乃自傷行為，並無具體危害他人法益，本於施用毒品者均有相當
    程度之成癮性及心理依賴，其犯罪心態與一般刑事犯罪之本質並不相同，容應以
    「病人」之角度為考量，並側重適當之醫學治療及心理矯治為宜，併參酌其智識
    程度、動機、方法、手段、吸用時間長短，及犯後坦承犯行，態度良好，及檢察
    官向本院具體求處施用第一級毒品部分有期徒刑十月，第二級毒品部分有期徒刑
    七月，應執行有期徒刑一年四月等一切情狀，分別量處如主文所示之刑，並定其
    應執行之刑。
三、末查，又被告於本案施用安非他命犯行之玻璃球吸食器一組並未扣案，亦無證據
    證明現仍存在，為免執行困難，且該吸食器又非違禁物或其他依法應沒收之物（
    非專供吸食毒品用），爰不予宣告沒收，併予敘明。
據上論斷，應依刑事訴訟法第二百七十三條之一第一項、第二百九十九條第一項前段
，毒品危害防制條例第十條第一項、第二項，刑法第十一條、第五十六條、第五十一
條第五款，判決如主文。
本案經檢察官張文傑到庭執行職務
中      華      民      國    九十二    年     十一     月    二十五    日
                                    臺灣苗栗地方法院刑事第三庭
                                          法  官  顧 正 德
右正本證明與原本無異。
如不服本判決，應於判決送達後十日內向本院提出上訴狀（應抄附繕本）。
                                          書記官  黃 正 中
中      華      民      國    九十二    年     十一     月    二十五    日
附錄本判決論罪科刑法條全文：
毒品危害防制條例第十條
施用第一級毒品者，處六月以上五年以下有期徒刑。
施用第二級毒品者，處三年以下有期徒刑。


司法院資訊處製作；財團法人民間司法改革基金會備份。
